# 超额亏损和借款的损失确认

提问人：shinyhe2007 时间：2020-07-10 09:33:08
A公司和C公司对B公司分别出资 1000 万元各占比50%，由于A公司董事会人数占比较高能对公司实时控制，合并B公司。A公司还向B提供了 8000 万元借款，按照银行同期贷款利率收取利息。 2020 年 7 月，母公司董事会向法院提起破产申请，但是尚未受理。截止半年报时点，我的理解由于法院是否受理申请还存在不确定性，故母公司A仍然能够对B产生控制，应该将其纳入合并范围。但是由于B公司已经严重资不抵债，假设B公司净资产已经为-8000万。
故该部分 8000 万元借款无法收回，母公司对长投和应收款，均全额计提了坏账。现在做合并时，母公司的 8000 万元应收款与子公司的应付款抵消后，坏账准备也需要转回。超额损失部分公司和少数股东分别按照比例确认的话。合并报表超额损失8000*0.5=4000万元，但是公司实际借款损失应该为 8000 万元，两者差异为 4000 万元损失合并报表无法反应，和向陈版主请教，如何处理更为妥当。

回答人：chenyiwei
可参考：《瑞华研究 2010 ～ 2019 汇编》之“问题3-2-139（当母公司已经以承担股东贷款的坏账损失的方式承担了子公司的部分超额亏损时，应如何确定应冲减少数股东权益的金额）”。